# 非关联国有企业之间的金融资产划转

提问人：左左爱审计 时间：2023-09-22 16:29:40
@chenyiwei陈版主，向您请教个问题。具体如下：
A集团、B公司均是国有企业，其中A集团最终控制方是某省国资委和省财政厅各持股50%，B公司最终控制人是省财政厅。A集团的主业是以自有资金从事投资活动、资产管理服务等。A集团 2017 年以前持有B公司股份20%,新金融工具准则之前，一直在可供出售金融资产核算， 2017 年B公司A股上市时，A集团将其中的5%的股份无偿划转给全国社会保障基金理事会，新金融工具准则以后，A集团对B公司的剩余投资划分至交易性金融资产，今年全国社会保障基金理事会又将其中2%的股数无偿转回到A集团，对于A集团来说，问题如下：
（ 1 ） 2017 年将对B公司的股权无偿划转出去如何账务处理？可根据《境内证券市场转持部分国有股充实全国社会保障基金实施办法》第十五条的相关规定处理是么？
（ 2 ） 2023 年无偿收到社保基金理事划转回来的股权，该如何账务处理？按照交易性金融资产的公允价值计入营业外收入还是资本公积？有种观点是这两次的无偿划转都应该算是权益性交易的范畴，两次变动都不应该对A集团的经营利润产生影响，更倾向于计入资本公积。
还望陈版主百忙之中给予解答

回答人：chenyiwei
1 、就划转交易本身，可以按照你所说的“《境内证券市场转持部分国有股充实全国社会保障基金实施办法》第十五条的相关规定处理”。但仅仅划转本身是否导致丧失重大影响，需谨慎判断。因为社保基金是纯财务投资人，其接受无偿划入股权一般不会影响标的上市公司的治理结构。
2 、接受社保基金无偿划入的股权时，应按划入日公允价值入账，对应贷记资本公积。

提问人：左左爱审计 时间：2023-09-26 17:23:59
请问，对于接受社保基金无偿划入的股权计入资本公积，有没有什么具体文件约定，还是根据业务实质来判断？

回答人：chenyiwei
这是股权或者资产无偿划转时，划入方的通常做法。